臺灣嘉義地方法院刑事裁定
111年度聲字第6號
聲  請  人  臺灣嘉義地方檢察署檢察官
受  刑  人  劉祿餘

                    籍設嘉義市○區○○○路000號0樓(嘉義                        ○○○○○○○○)
                    （現於法務部○○○○○○○○○○○                        執行中）
上列聲請人因受刑人數罪併罰有二裁判以上，聲請定其應執行之
刑（110年度執字第3668號），本院裁定如下：
    主  文
劉祿餘因犯如附表一所示各罪所處之刑，應執行有期徒刑壹年陸
月；因犯如附表二所示各罪所處之刑，應執行拘役壹佰日，如易
科罰金，以新臺幣壹仟元折算壹日；因犯如附表三所示各罪所處
之刑，應執行拘役玖拾日，如易科罰金，以新臺幣壹仟元折算壹
日。
    理  由
一、聲請意旨略以：受刑人劉祿餘因犯如附表一、二及三所示各
    罪，先後經分別判決確定如附表一、二及三所示之刑，應分
    別依刑法第53條及第51條第5、6款定其應執行之刑，爰依刑
    事訴訟法第477條第1項之規定聲請裁定等語。
二、裁判確定前犯數罪者，併合處罰之，但有下列情形之一者，
    不在此限：一、得易科罰金之罪與不得易科罰金之罪；二、
    得易科罰金之罪與不得易服社會勞動之罪；三、得易服社會
    勞動之罪與不得易科罰金之罪；四、得易服社會勞動之罪與
    不得易服社會勞動之罪；前項但書情形，受刑人請求檢察官
    聲請定應執行刑者，依刑法第51條規定定之；又數罪併罰有
    二裁判以上者，依刑法第51條之規定，定其應執行之刑；而
    數罪併罰，分別宣告其罪之刑，宣告多數有期徒刑者，於各
    刑中之最長期以上，各刑合併之刑期以下，定其刑期，但不
    得逾30年，刑法第50條、第53條、第51條第5 款分別定有明
    文；數罪併罰，分別宣告其罪之刑，宣告多數拘役者，於各
    刑中之最長期以上，各刑合併之刑期以下，定其刑期，但不
    得逾120日；又犯最重本刑為5年以下有期徒刑以下之刑之罪
    ，而受6月以下有期徒刑或拘役之宣告者，得以新臺幣1千元
    、2千元或3千元折算1日，易科罰金，刑法第51條第6款、第
    41條第1項前段分別定有明文。再民國103年6月4日修正刑事
    訴訟法第370條第2項、第3項，對第二審上訴案件之定應執
    行刑，明定有不利益變更禁止原則之適用。而分屬不同案件
    之數罪併罰，倘一裁判宣告數罪之刑，曾經定其執行刑（下
    稱原定執行刑），再與其他裁判宣告之刑定其執行刑時，在
    法理上亦應同受此原則之拘束。亦即基於有利被告之不利益
    變更禁止原則，分屬不同案件之數罪併罰定執行刑，原定執
    行刑有拘束新定執行刑上限之效果，法院裁量所定之刑期上
    限，自不得較重於「原定執行刑加計新宣告刑之總和」（最
    高法院108年度台抗字第436號裁定意旨參照）。
三、受刑人犯如附表一所示各罪，經本院先後判處如附表一所示
    之刑，均經確定在案，有各該判決書及臺灣高等法院被告前
    案紀錄表在卷可稽。其中受刑人所犯如附表一編號3所示之
    罪係得易科罰金之刑，而如附表一編號1、2所示之罪係不得
    易科罰金之刑，屬刑法第50條第1項但書第1款所示不得併合
    處罰之情形。本件檢察官依受刑人之請求向本院聲請定其應
    執行之刑，有受刑人請求臺灣嘉義地方檢察署檢察官向法院
    聲請定應執行刑意願回覆表1份附卷足憑，經本院審核結果
    ，認檢察官之聲請為正當，應予准許。又受刑人犯如附表二
    、三所示各罪，經本院先後判處如附表二、三所示之刑，均
    為得易科罰金之罪，並已分別確定在案，有各該判決書及臺
    灣高等法院被告前案紀錄表在卷可稽。本件檢察官聲請分別
    就附表二、三所示各罪定其應執行之刑，本院審核認聲請為
    正當。爰審酌受刑人對本件檢察官聲請定應執行刑表示沒有
    意見（見卷附本院陳述意見調查表）、受刑人所犯如附表一
    、二及三所示各罪之犯罪態樣分別為竊盜罪及傷害罪、整體
    行為責任與刑罰目的、犯罪之時間間隔、侵犯法益之綜合效
    果、各罪依其犯罪情節所量定之刑，並考量定應執行刑時，
    所生刑罰邊際效應遞減及合併刑罰痛苦程度遞增等情狀，復
    審酌如附表二編號1所示(1)(2)各罪曾經本院以110年度嘉簡
    字第362號判決判處應執行拘役55日確定；如附表二編號2、
    3所示各罪曾經本院以110年度易字第150號判決判處應執行
    拘役55日確定；如附表三編號1所示(1)(2)各罪曾經本院以1
    10年度訴字第410號判決判處應執行拘役50日確定，是以，
    本院定應執行刑，除不得逾越前述法律之外部性界限，即不
    得重於附表一、二、三所示各罪之總和；亦應受內部性界限
    之拘束，即附表二部分不重於上開各次所定之執行刑所處刑
    期之總和（即拘役110日）、附表三部分不重於上開所定之
    執行刑加計附表三編號2所處刑期之總和（即拘役100日），
    爰分別定其應執行之刑如主文所示，併就附表二、三部分均
    諭知易科罰金之折算標準。又刑事判決關於有期徒刑得易科
    罰金之規定，刑法第41條固有明文，惟數罪併罰中之一罪，
    依刑法規定得易科罰金，若因與不得易科之他罪併合處罰結
    果，而不得易科罰金時，原可易科部分所處之刑，無庸為易
    科折算標準之記載（司法院釋字第144、679號解釋意旨參照
    ）。受刑人所犯如附表一編號3所示之罪雖本得易科罰金，
    然與其所犯如附表一編號1、2所示不得易科罰金之刑併合處
    罰之結果，本院於定執行刑時，自無庸為易科罰金折算標準
    之記載。
四、依刑事訴訟法第477條第1項，刑法第53條、第51條第5、6款
    、第41條第1項前段，裁定如主文。
中　　華　　民　　國　　111 　年　　1 　　月　　19　　日
                  刑事第七庭    法  官  胡文傑
以上正本證明與原本無異。
如不服本裁定，應於送達後5日內，向本院提出抗告狀。
中　　華　　民　　國　　111 　年　　1 　　月　　19　　日
                                書記官　蘇姵容
附表一：受刑人劉祿餘定應執行刑案件一覽表
編　　　號  1 2 3 罪　　　名  竊盜 竊盜 傷害 宣　告　刑  有期徒刑7月 有期徒刑10月 有期徒刑4月，如易科罰金，以新臺幣1000元折算一日。 犯罪日期  110年2月1日 110年3月16日 110年4月22日 (聲請書誤載為110年4月間) 偵查(自訴)機關年度 案號  嘉義地檢110年度偵字第2253、2289、2305號(聲請書漏載2289、2305號) 嘉義地檢110年度偵字第4910、5172、5173、5179、5746、6641、6864號(聲請書僅記載4910等號)  最　後 事實審 法院 嘉義地院 嘉義地院 嘉義地院  案號 110年度易字第150號 110年度訴字第410號 110年度訴字第410號  判決日期 110年10月19日 110年10月28日 110年10月28日 確　定 判　決 法院 嘉義地院 嘉義地院 嘉義地院  案號 110年度易字第150號 110年度訴字第410號 110年度訴字第410號  判決確定日期 110年11月22日 110年12月1日 110年12月1日 備註      
 
附表二：受刑人劉祿餘定應執行刑案件一覽表
編　　　號  1 2 3 罪　　　名  竊盜 竊盜 竊盜 宣　告　刑  共2罪，各處拘役40日，如易科罰金，均以新臺幣1000元折算一日。 拘役40日，如易科罰金，以新臺幣1000元折算一日。 拘役20日，如易科罰金，以新臺幣1000元折算一日。 犯罪日期  (1)110年2月21日 (2)110年2月21日 110年2月13日 110年2月14日  偵查(自訴)機關年度 案號  嘉義地檢110年度偵字第3083、3279號 嘉義地檢110年度偵字第2253、2289、2305號(聲請書漏載2289、2305號)  最　後 事實審 法院 嘉義地院 嘉義地院 嘉義地院  案號 110年度嘉簡字第362號 110年度易字第150號 110年度易字第150號  判決日期 110年4月23日 110年10月19日 110年10月19日 確　定 判　決 法院 嘉義地院 嘉義地院 嘉義地院  案號 110年度嘉簡字第326號 110年度易字第150號 110年度易字第150號  判決確定日期 110年6月18日 110年11月22日 110年11月22日 備註   (1)(2)經同案定應執行拘役55日確定。 編號2、3經同 案定應執行拘役55日確定。  
 
附表三：受刑人劉祿餘定應執行刑案件一覽表
編　　　號  1 2 罪　　　名  竊盜 竊盜 宣　告　刑  共2罪，各處拘役30日，如易科罰金，均以新臺幣1000元折算一日。 拘役50日，如易科罰金，以新臺幣1000元折算一日。 犯罪日期  (1)110年4月21日 (2)110年7月5日 110年7月13日 偵查(自訴)機關年度 案號  嘉義地檢110年度偵字第4910、5172、5173、5179、5746、6641、6864號(聲請書僅記載4910等號) 嘉義地檢110年度偵字第7112號 最　後 事實審 法院 嘉義地院 嘉義地院  案號 110年度訴字第410號 110年度嘉簡字第976號  判決日期 110年10月28日 110年10月29日 確　定 判　決 法院 嘉義地院 嘉義地院  案號 110年度訴字第410號 110年度嘉簡字第976號  判決確定日期 110年12月1日 110年12月8日 備註   (1)(2)經同案定應執行拘役50日確定。